【裁判字號】    92,上訴,2897
【裁判日期】    921111
【裁判案由】    毒品危害防制條例等
【裁判全文】
臺灣高等法院刑事判決                          九十二年度上訴字第二八九七號
    上  訴  人  甲○○
    即  被  告
    指定辯護人  本院公設辯護人  乙○○
右上訴人因毒品危害防制條例等案件，不服臺灣桃園地方法院九十二年度訴字第六六
八號，中華民國九十二年六月二十日第一審判決（起訴案號：臺灣桃園地方法院檢察
署九十二年度偵字第四四四二號），提起上訴，本院判決如左：
    主  文
上訴駁回。
    事實及理由
一、本案經本院審理結果，認第一審以上訴人即被告甲○○以一行為同時犯毒品危害
    防制條例第四條第一項之運輸第一級毒品罪，及懲治走私條例第二條第一項、第
    十二條之罪，從一重依運輸第一級毒品處斷，並依刑法第五十九條規定減輕其刑
    後，判處有期徒刑七年二月，並諭知扣案之第一級毒品海洛因沒收銷毀，其餘扣
    案之毒品外包裝乙個、衛生棉乙片、護墊乙片均沒收，未扣案之塑膠袋乙個沒收
    ，如全部或一部不能沒收時，追徵其價額，認事用法及量刑均無不當，應予維持
    ，並引用第一審判決書記載之事實、證據及理由（如附件）。
二、被告上訴意旨略以：其係在大陸染上毒癮，而將在大陸夠得之海洛因帶回台灣自
    行施用，且被告育有一子賴被告扶養，原判決量刑過重，請予輕判等語。辯護人
    亦以被告以供己施用之目的攜帶持有之毒品，其持有毒品之行為應為施用毒品行
    為吸收，不應另論以運輸毒品罪等語辯護。
三、惟查：(1)毒品危害防制條例所指之運輸毒品，並不以為他人輸送為必要，其為自
    己輸送者亦包括在內，且運輸不以國外輸入國內或國內輸出國外為限，其在國內
    運輸者亦屬之，零星夾帶或短途持送而無運輸或販賣之意圖者，得斟酌實際情形
    依持有毒品罪論科。上訴人雖係為自己施用，而自大陸地區攜帶第一級毒品海洛
    因一包入境，但其重量高達四十九‧九三公克，數量非微，且被告係將海洛因先
    以塑膠袋包裝，然後在內褲底層墊衛生棉乙片，之後將海洛因放在衛生棉上，再
    加上護墊乙片，夾藏於所著內褲之方式闖關私運進口，已非所謂「零星夾帶」之
    情形，而上訴人又自大陸地區之廣東省珠海市搭乘計程車至澳門地區，再由澳門
    地區搭飛機返台，路程非短，亦非「短途持送」可比，其行為已該當運輸第一級
    毒品罪之構成要件無疑，辯護意旨所謂被告攜帶持有毒品之行為應為施用毒品行
    為吸收，不應另論以運輸毒品罪乙節，自無可採。(2)被告所犯運輸第一級毒品罪
    之法定刑為死刑或無期徒刑，而無期徒刑減輕者為七年以上有期徒刑。原審法院
    認被告犯罪情狀顯可憫恕，依刑法第五十九條減輕其刑後，僅判處有期徒刑七年
    二月，已屬極為低度之刑，被告猶以原判決量刑過重為由請求輕判，自無理由。
    (3)綜上所述，本件被告之上訴，為無理由，應予駁回。
據上論結，應依刑事訴訟法第三百七十三條、第三百六十八條，判決如主文。
本案經檢察官劉家芳到庭執行職務。
中      華      民      國    九十二    年     十一     月     十一     日
                              臺灣高等法院刑事第二十三庭
                                  審判長法  官 宋      祺
                                        法  官 陳  坤  地
                                        法  官 王  淑  滿
右正本證明與原本無異。
如不服本判決，應於收受送達後十日內向本院提出上訴書狀，其未敘述上訴之理由者
並得於提起上訴後十日內向本院補提理由書（均須按他造當事人之人數附繕本）。
                                        書記官 蔡  慧  娟
中      華      民      國    九十二    年     十一     月     十一     日
附錄：本案論罪科刑法條全文
毒品危害防制條例第四條第一項
製造、運輸、販賣第一級毒品者，處死刑或無期徒刑；處無期徒刑者，得併科新台幣
一千萬元以下罰金。
懲治走私條例第二條第一項
私運管制物品進口、出口逾公告數額者，處七年以下有期徒刑，得併科新臺幣三百萬
元以下罰金。


司法院資訊處製作；財團法人民間司法改革基金會備份。
